臺灣高雄地方法院刑事判決　　　　　　　　　　　　九十一年度訴字第三八五號
　　公　訴　人　臺灣高雄地方法院檢察署檢察官
　　被　　　告　甲○○
　　選任辯護人　張賜龍
　　　　　　　　郭淑萍
右列被告因搶奪案件，經檢察官提起公訴（九十一年度偵字第二二九五八號），本院
判決如左：
    主  文
甲○○意圖為自己不法之所有，而搶奪他人之動產，處有期徒刑捌月。緩刑參年。
    事  實
一、甲○○意圖為自己不法之所有，於民國九十一年十月十六日上午九時十五分許，
    在高雄市○○區○○路三八七號台北銀行前，騎乘一部未懸掛車牌之機車並頭戴
    安全帽，向乙○○佯稱購買吉時樂公益彩券，竟趁乙○○不備之際，將乙○○交
    予其選號之七十張公益彩券徒手掠取之，得逞後迅速騎乘上開機車逃逸，乙○○
    見狀即大聲喊叫，嗣經警據報在高雄市○○區○○路與慶豐路口當場予以捕獲。
二、案經乙○○訴由高雄市政府警察局鼓山分局報告臺灣高雄地方法院檢察署檢察官
    偵查起訴。
    理  由
一、訊據被告甲○○固坦認於右揭時地向告訴人乙○○購買公益彩券之事實，惟矢口
    否認有何搶奪之犯行，辯稱：我是向乙○○買彩券，跟他說要選號，他一開始就
    拿一疊給我選，因為當時車子很多，我想把車子先停在台北銀行的騎樓，再好好
    選，，可能是乙○○誤會我，認為我要逃跑，就喊搶劫，他有抓住我的機車，因
    為我會緊張，而且有一大堆人馬上要圍過來，機車鑰匙被路人拿下來，我不能再
    發動，就被半推至紅綠燈路口，因為我的機車摔過很多次，當天車牌已鬆脫，我
    把車牌放在置物箱，去找機車行，結果機車行還沒開，我就想先回家吃早餐，而
    路過該處想買彩券，才發生這場誤會，我一時疏忽，沒將機車停好後再去選彩券
    ，我沒有向乙○○說彩券太少，我是說希望他再多拿一點彩券給我選，我沒有對
    他說出請他原諒的話，也沒有拿一千元出來要給他云云。然查：
  (一)右揭犯罪事實，業據告訴人乙○○於警訊及本院審理中指訴：我在賣公益彩券，
    被告騎機車來向我買彩券，他沒有熄火，機車也沒有掛車牌，有戴安全帽，我有
    看清楚是被告，被告說要買彩券，我拿一張給他，他說太少，我再拿二張，他也
    說太少了，我就拿七十張給他看，他看了很久，彩券就拿著並加油門騎走了，我
    就跑著追，就把被告機車後面的把手拉著，被告有掙脫加速逃逸，至紅綠燈口，
    我就大喊搶劫，有二名男士就把被告抓起來，把被告手中的彩券拿回來，警察未
    到時，被告有叫我原諒他，並要拿一千元給我，我不答應，要移送法辦，沒多久
    ，警察就來了等語明確（參見警卷第二頁正面、反面、本院卷第十九頁），核與
    現場目擊證人丙○○於警訊及本院審理中結證稱：當時我在乙○○隔壁約五、六
    公尺，被告有先至我那邊買一張彩券，現刮但沒有刮中，就說我的不中，要去跟
    別人買，所以被告就向隔壁的乙○○買彩券，我有看到乙○○拿一疊彩券給被告
    看，被告有看了一下就騎車要離開，就被乙○○跑了四、五步抓住，我就跑進台
    北銀行叫警察，但是警察不在，也在現場大喊搶彩券，銀行的經理等人就跑出來
    等語大致相符（參見警卷第三頁正面、反面、本院卷第十九—二十頁），衡以告
    訴人乙○○、證人丙○○與被告間宿無怨隙，當無甘冒偽證罪責，杜撰事實惡意
    設詞誣陷被告之理，足認告訴人乙○○、證人丙○○前開所述，應可採信。且衡
    情以觀，被告若果真欲購買彩券並仔細選號，何以不先將彩券交還告訴人並停好
    車輛後，再徒步過來向告訴人購買，而須以手持一疊彩券並騎乘機車此一礙手之
    方式騎去停妥車輛！足見被告前開所辯，顯與常理有違，不足採信。
  (二)此外，復有贓物認領保管單一紙及照片四幀在卷可稽（參見警卷第十二、十四—
    十七頁）。綜上所述，足認被告前開所辯，要屬事後空言避就推諉卸責之詞，不
    足採信。從而，本件事證已臻明確，被告犯行洵堪認定，應予依法論科。
二、核被告所為，係犯刑法第三百二十五條第一項之搶奪罪。爰審酌被告正值壯年，
    身體健全，竟不謀正途賺取所用，好逸惡勞，貪圖小利，趁告訴人疏未防備之際
    ，搶奪告訴人所賴以維生之彩券，並嚴重危害社會治安，惡性非輕，且犯後猶飾
    詞圖辯，未能坦承犯行，惟念其行搶後旋為警逮獲，所搶得彩券亦經告訴人全數
    領回，並與告訴人達成和解，告訴人亦不願追究，有和解書一紙附卷可參（參見
    本院卷第四四頁），致告訴人所生損害非鉅等一切情狀，量處如主文所示之刑，
    以資懲儆。
三、末查，被告前未曾受有期徒刑以上刑之宣告，此有本院被告院內索引卡紀錄表、
    台灣高等法院被告全國前案紀錄表、台灣高雄地方法院檢察署刑案資料查註紀錄
    表及全國前案查詢表等件在卷可參（參見本院卷第三、四、七頁），經此次科刑
    教訓後，應知警惕而無再犯之虞，本院認為前開對其宣告之刑，以暫不執行為適
    當，併予宣告緩刑三年，以啟自新。
據上論斷，應依刑事訴訟法第二百九十九條第一項前段，刑法第三百二十五條第一項
、第七十四條第一款，判決如主文。
本案經檢察官彭斐虹到庭執行職務。
中      華      民      國    九十一    年     十二     月    三十一    日
                                臺灣高雄地方法院刑事第五庭
                                  審判長法  官  吳  永  宋
                                        法  官  張  茹  棻
                                        法  官  林  家  賢
右正本證明與原本無異。
如不服本判決，應於判決送達後十日內，向本院提出上訴狀。
                                        書記官  許  雅  惠
中      華      民      國    九十一    年     十二     月    三十一    日
附錄本判決論罪科刑法條：
刑法第三百二十五條：
意圖為自己或第三人不法之所有，而搶奪他人之動產者，處六月以上五年以下有期徒
刑。
因而致人於死者，處無期徒刑或七年以上有期徒刑；致重傷者，處三年以上十年以下
有期徒刑。
第一項之未遂犯罰之。
